【裁判字號】    92,聲再,42
【裁判日期】    920430
【裁判案由】    聲請再審
【裁判全文】
臺灣高等法院高雄分院刑事裁定  九十二年度聲再字第四二號
      再審聲請人
      即受判決人  甲○○
右列聲請人因妨害秘密案件，對於本院九十二年度上訴字第五一號中華民國九十二年
十二月二十七日確定判決（臺灣高雄地方法院九十一年度訴字第一六六九號、臺灣高
雄地方法院檢察署九十年度偵字第一六七九六號），聲請再審，本院裁定如左：
    主  文
再審之聲請駁回。
    理  由
一、本件聲請再審意旨略以：聲請人前因妨害秘密案件，經判處有期徒刑七月確定，
    惟原判決有足生影響於判決之重要證據漏未審酌如下：(一)聲請人堅決否認犯案，
    原確定判決僅憑告訴人蘇莉湘之指述、證人林朝宗之證述及浴室內有針孔及插座
    痕跡，而未查獲針孔攝影機及錄影帶之重要證據。(二)證人林朝宗於警訊時證稱不
    認識證人李欣潔，然告訴人於原審提出之書信中明顯看出林朝宗與李欣潔之關係
    曖昧不明，林朝宗之指述，顯有瑕庛。(三)林朝宗於九十年十月三十日檢察官偵訊
    時證稱：九十年五、六月間聲請人邀伊到聲請人家看告訴人洗澡錄影帶，而告訴
    人則稱林朝宗係同年七月觀看該錄影帶，二者時間已不符合；又告訴人係同年七
    月始搬入該址，聲請人如何能於五、六月間與聲請人觀看該錄影帶，則林朝宗是
    否看過錄影帶或真有錄影帶存在，顯有可疑。(四)林朝宗稱於錄影帶中看見其他不
    知名之女子，惟聲請人於鈞院九十一年度上訴字第一四九七號案件中，已證明聲
    請人自八十五年起至八十七年九月並不住於該處，該處八十七年九月以後亦租予
    他人，聲請人根本未住於案發地點，如何錄得其他不知名女子之錄影帶，林朝宗
    此部分證詞亦有疑義。(五)聲請人係遭告訴人脅迫方簽下和解書及本票，證人於鈞
    院九十二年二月十三日訊問時證述：「要找人扁他（即聲請人）」等語，足證告
    訴人有恐嚇聲請人之舉措，然原確定判決未予審酌，爰依法聲請再審云云。
二、按不得上訴於第三審法院之案件，除刑事訴訟法第四百二十條規定外，其經第二
    審確定之有罪判決，如就足生影響於判決之重要證據漏未審酌者，得為受判決人
    之利益，聲請再審，刑事訴訟法第四百二十一條固有明文。惟所謂「足生影響於
    判決之重要證據漏未審酌」，係指當事人於第二審法院判決前所提出之證物，足
    以影響、變更判決結果，而法院漏未審酌而言，如第二審判決前所提出之證據，
    經如第二審法院依調查之結果，本於論理法則、經驗法則，取捨證據後，認定事
    實者，則不包括之，亦即所謂「有足以影響於判決之重要證據漏未審酌為理由」
    者，必該證據已經提出卻漏未審酌，且該證據確為真實，而足以據以認定受判決
    人應受無罪、或免訴、或輕於原審所認定罪名而後可，否則如不足以推翻原確定
    判決所認之罪名，而僅據以爭執原確定判決對證據之取捨，仍不能准許再審。
三、查本院原確定判決，認定聲請人無故以錄影竊錄他人非公開活動，係以告訴人蘇
    莉湘於警訊、偵查中及原審之指述，證人林朝宗於警訊、偵查中及本院之證述，
    證人李欣潔之證述，浴室內有針孔、插座等之現場照片，及被告於事後與告訴人
    達成和解，有和解書及本票各一紙可憑。又以聲請人抗辯伊於該處裝設攝影機，
    以觀察二樓浴室內養殖之烏龜之理由，難以採信；另聲請人雖辯稱係遭告訴人脅
    迫方簽下和解書及本票，惟證人劉紋安之證詞不足以證明聲請人係因遭脅迫，才
    與告訴人就此事件達成和解，亦認定不足採信。聲請人雖以前揭理由主張有重要
    證據漏未審酌。惟查：
  (一)原確定判決以告訴人之指述，證人林朝宗及李欣潔之證述，浴室內有針孔、插座
    ，及聲請人於事後與告訴人達成和解，因認聲請人犯罪事證明確，並敘明聲請人
    舉證人陳義霖、林峻宏為證，抗辯於浴室裝設攝影機，以觀察養殖之烏龜云云，
    顯與常情有違，且縱認聲請人於該處安裝攝影器材，以觀察烏龜之活動，該攝影
    器材亦與事後聲請人在該處安裝竊錄之器材不同等情，則針孔攝影機及錄影帶既
    未於原確定判決提出，原確定判決自無該證據已經提出，卻漏未審酌之違法。
  (二)又證人林朝宗就聲請人本件之犯行，於警訊、偵查及本院所為證述，核與告訴人
    指述及證人李欣潔證述等相關事證相互符合，則林朝宗與李欣潔間之關係如何，
    顯非原確定判決之重要證據，且經斟酌對原確定判決結果亦不生影響。是以，聲
    請人據此聲請再審，亦無理由。
  (三)原確定判決於事實欄中述及：「嗣於同年七月十五日下午六時三十分許，復邀請
    友人林朝宗至其高雄市○○區○○街七號三樓之住處，共同觀看前揭錄影帶之內
    容、、、」，並於理由欄中論及：「證人即與聲請人共同觀賞聲請人所竊錄影帶
    林朝宗於警訊中證稱：伊於九十年七月十五日下午六時三十分許，至甲○○戶籍
    地（即高雄市○○區○○路四七號）幫忙搬運神桌，事後聲請人告訴伊說有好看
    的影帶是否要觀賞，伊便前往林某現住地房間內一起觀賞、、、伊知道該畫面錄
    製之針孔攝影機是安裝於小港區○○路四七號二樓浴室內，同一天七月十五日聲
    請人叫伊拿樓梯至二樓廁所旁給他使用，只是不知他在拆卸何種物品等語、、、
    於偵查中結證稱：於九十年七月十五日聲請人在華明街七號三樓家中，伊見錄影
    帶之內容是告訴人及其女兒李欣潔洗澡情形、、、於本院審理中明確證述：聲請
    人於九十年七月十五日邀伊至華明街七號三樓家中，觀看竊錄李欣潔等人洗澡如
    廁之錄影帶後，伊即告訴李欣潔、、、」，已依相關事證認定林朝宗係於九十年
    七月十五日與聲請人觀看告訴人等之洗澡錄影帶。是以，聲請人以林朝宗於九十
    年十月三十日檢察官偵訊時證稱：九十年五、六月間聲請人邀伊到聲請人家看告
    訴人洗澡錄影帶，指摘原判決認告訴人稱林朝宗係同年七月觀看該錄影帶，時間
    不符；又告訴人係同年七月始搬入該址，聲請人如何能於五、六月間與林朝宗觀
    看該錄影帶等情，核係對原確定判決對證據之取捨所為之爭執，並無重要證據漏
    未審酌之情事。
  (四)原判決於事實欄述及：「甲○○為滿足偷窺之慾望，利用蘇莉湘（原名蘇月美）
    於民國九十年七月一日，向其母趙芙瑄承租坐落高雄市○○區○○路四七號二樓
    及三樓房屋居住之機會，竟基於竊錄他人非公開活動之犯意，先於蘇莉湘及其家
    人搬入前開承租處前之某日，在上址住處二樓浴室之天花板上，裝設其所有之針
    孔攝影機，並於蘇莉湘等人搬入居住後之某日，予以啟動，無故竊錄蘇莉湘、其
    女兒李欣潔，及其他三位不詳姓名女子（未據提出告訴）在浴室內洗澡、如廁等
    之非公開活動、、、」，則聲請人於八十五年間起是否居住於該處，核與聲請人
    是否於告訴人搬入前開承租處前之某日，在上址住處二樓浴室之天花板上，裝設
    其所有之針孔攝影機，並於蘇莉湘等人搬入居住後之某日，予以啟動，觀看告訴
    人等於浴室內洗澡之非公開活動，而涉犯本件犯行，尚屬無涉，是聲請人以其自
    八十五年起至八十七年九月不住於該處，該處八十七年九月以後亦租予他人，聲
    請人根本未住於案發地點云云，指摘原確定判決有重要證據漏未審酌，亦屬無據
    。
  (五)證人劉紋安之證詞，原確定判決已論述其不足採，聲請人指摘原確定判決未予審
    酌，顯無理由；又證人陳義霖於本院證述：「當時蘇小姐意思說要他（指聲請人
    ）將錄影帶交出來，要找人扁他，我基於朋友立場，跟他說叫他找東西出來就好
    了，他才拿錄影帶出來」等語（本院卷第四六頁），並未提及聲請人係遭告訴人
    脅迫而簽下和解書及本票，則聲請人據此指摘原確定判決有重要證據漏未審酌，
    核屬無據。
  (六)綜上所述，本件原確定判決對於再審聲請人前開所指各節，業已明確論斷，且對
    相關事證，本於論理法則、經驗法則，以調查與事實是否相符後，詳述取捨之理
    由，難謂有前開刑事訴訟法第四百二十一條所定重要證據漏未審酌之情形，再審
    聲請人仍就原確定判決已論斷之事實加以爭執，自非屬「足生影響於判決之重要
    證據漏未審酌」之合法聲請再審理由。
四、據上論結，應依刑事訴訟法第四百三十四條第一項，裁定如主文。
中    華    民    國      九十二      年      四      月    三十    日
                              臺灣高等法院高雄分院刑事第五庭
                                  審判長法官  吳水木
                                        法官  洪慶鐘
                                        法官  趙文淵
右正本證明與原本無異。
不得抗告。
                                  法院書記官  林采瑩
中    華    民    國      九十二      年      五      月     五   日


司法院資訊處製作；財團法人民間司法改革基金會備份。
